臺灣高雄地方法院民事裁定
110年度消債更字第243號
聲  請  人  丁慧菁  
0000000000000000

代  理  人  林怡君律師
上列當事人因消費者債務清理事件聲請更生，本院裁定如下：
    主  文
聲請人丁慧菁自中華民國一一○年十二月八日下午四時起開始更
生程序。
命司法事務官進行本件更生程序。
    理  由
一、聲請意旨略以：伊有不能清償債務情事，前向本院聲請調解
    債務清償方案，惟調解不成立。伊又未經法院裁定開始清算
    程序或宣告破產，爰聲請更生等語。
二、按債務人不能清償債務或有不能清償之虞者，得依本條例所
    定更生或清算程序，清理其債務；債務人無擔保或無優先權
    之本金及利息債務總額未逾新臺幣（下同）12,000,000元者
    ，於法院裁定開始清算程序或宣告破產前，得向法院聲請更
    生；法院開始更生程序之裁定，應載明其年、月、日、時，
    並即時發生效力；法院開始更生或清算程序後，得命司法事
    務官進行更生或清算程序，必要時得選任律師、會計師或其
    他適當之自然人或法人1人為監督人或管理人，消費者債務
    清理條例（下稱消債條例）第3條、第16條第1項、第42條第
    1項、第45條第1項分別定有明文。
三、經查：
  ㈠聲請人前於民國110年5月13日提出債權人清冊，向本院聲請
    調解債務清償方案，經本院110年度司消債調字第243號受理
    ，於110年8月10日調解不成立，聲請人於同日以言詞聲請更
    生等情，業經本院依職權調取上開調解卷宗核閱無訛。
  ㈡聲請人於108年度至109年度均無申報所得，名下無財產；又
    聲請人於108年1月至109年12月於康誠起重行任拆除人員，
    日薪1,500元，每月收入約15,000元，110年1月1日起於嘉恩
    企業有限公司任雜工，每月收入20,000元，現未領取補助或
    給付等情，有107年至108年綜合所得稅各類所得資料清單及
    財產歸屬資料清單【本院110年度司消債調字第243號卷（下
    稱調卷）第9至11頁】、109年稅務電子閘門財產所得調件明
    細表（本案卷第19頁）、財產及收入狀況說明書（調卷第3
    頁）、債權人清冊（本案卷第26頁）、戶籍謄本（本案卷第
    40頁）、勞工保險被保險人投保資料表（調卷第13頁）、個
    人商業保險查詢結果表（本案卷第37頁）、財團法人金融聯
    合徵信中心前置協商專用債權人清冊（調卷第7至8頁）、信
    用報告（本案卷第27至28頁）、社會補助查詢表（本案卷第
    13至17頁）、租金補助查詢表（本案卷第18頁）、勞動部勞
    工保險局函（本案卷第20頁）、勞動部勞動力發展署高屏澎
    東分署函（本案卷第21頁）、健保投保紀錄（本案卷第39頁
    ）、存簿（本案卷第38頁）、收入切結書（調卷第12頁）、
    康誠起重行之任職及薪資證明（本案卷第29頁）、本院110
    年10月19日電話記錄（本案卷第44頁）、薪資袋（本案卷第
    31頁）、嘉恩企業有限公司員工職務證明書（本案卷卷第30
    頁）等附卷可證。依聲請人上述工作、收入及財產情況，堪
    認以其於嘉恩企業有限公司每月收入20,001元，核算其償債
    能力，較為妥適。
  ㈢關於聲請人必要生活費用部分，聲請人主張每月支出15,500
    元（無房屋租金）乙情。按債務人必要生活費用，以最近1
    年衛生福利部或直轄市政府所公告當地區每人每月最低生活
    費1.2倍定之，消債條例第64條之2第1項定有明文。本院參
    酌衛福部社會司所公告110年度高雄市最低生活費為13,341
    元，1.2倍即16,009元。又聲請人陳稱居住於長女所有房屋
    乙情，是其無房屋費用支出，故計算其個人每月必要生活費
    時，即應自前開已包括居住費用在內之每月最低生活費用中
    ，扣除相當於房屋支出所佔比例（大約為24.36％）。依此計
    算結果，聲請人每月之必要生活費應以12,109元為準【計算
    式：16,009－（16,009×24.36%）＝12,109】，逾此範圍難認
    必要。
  ㈣承上，聲請人目前每月收入20,000元，扣除個人必要支出12,
    109元後，剩餘7,891元，而聲請人目前負債總額為10,151,0
    29元（調卷第72至104頁、第108至116頁、第120至123頁，
    包括：台北富邦銀行、第一銀行、國泰世華銀行、兆豐銀行
    、遠東銀行、永豐銀行、玉山銀行、台新銀行、中國信託銀
    行、金陽信資產管理股份有限公司、新光行銷股份有限公司
    、新加坡商艾星國際有限公司台灣分公司、滙誠第二資產管
    理股份有限公司），以每月所餘逐年清償，至少須約107年
    （計算式：10,151,029÷7,891÷12≒107）始能清償完畢，應
    認其已不能清償債務。此外，聲請人無擔保或無優先權之債
    務總額未逾12,000,000元，且無消債條例第6條第3項、第8
    條或第46條各款所定駁回更生聲請之事由存在。則聲請人聲
    請更生為有理由，應予准許，爰命司法事務官進行本件更生
    程序。
四、依消債條例第11條第1 項、第45條第1 項、第16條第1 項，
    裁定如主文。
中　　華　　民　　國　　110 　年　　12　　月　　8 　　日
              　　民事庭　　法　官　賴寶合
以上正本係照原本作成。
本裁定不得抗告。
中　　華　　民　　國　　110 　年　　12　　月　　8 　　日
  　                        書記官　胡美儀